最高法院刑事判決                              八十六年度台上字第四○四二號
    上訴人  台灣高等法院台中分院檢察署檢察官
    被  告  甲○○
右上訴人因被告公共危險案件，不服台灣高等法院台中分院中華民國八十五年六月十
八日第二審判決（八十五年度上訴字第一○三一號，起訴案號：台灣台中地方法院檢
察署八十五年度偵字第二一一一號），提起上訴，本院判決如左：
    主  文
上訴駁回。
    理  由
按刑事訴訟法第三百七十七條規定：上訴於第三審法院，非以判決違背法令為理由，
不得為之。是提起第三審上訴，應以原判決違背法令為理由，係屬法定要件，且必須
依據卷內資料為具體之指摘，並足據以辨認原判決已具備違背法令之形式，始屬相當
。本件上訴意旨略稱：(一)與本件案情類似之另案，曾經原審法院以八十三年度上訴字
第二七五五號判決有罪，並確定在案，原審未調取該案卷證以資參酌，顯有應於審判
期日調查之證據未予調查之違法。(二)依電信法之規定，電信事業負有保障人民通信秘
密之社會法益之義務，被告非法侵害他人以電話通信之秘密，已構成抽象之危險而妨
害電信事業，應成立刑法第一百八十八條之罪，原審維持第一審諭知無罪之判決，適
用法則亦有不當等語。惟查刑法第一百八十八條妨害電話事業罪，因係同法第十一章
所規範之公共危險罪，必以犯罪行為足以危害不特定之多數人生命、身體、自由、財
產或其他一切之公共安全，為其成立之前提要件。本件原判決維持第一審諭知被告無
罪之判決，對於其所持：被告固因懷疑其妻有外遇，而以盜接、盜錄之方法，竊聽其
家中之（○四）0000000號之電話，侵害其妻之通信秘密，然其行為尚不致影
響其他電話線路之通話品質及通話秘密，而未達於妨害電話事業，足生公共危險之程
度，因認不能責令擔負刑法第一百八十八條之罪責等論據，業已援用調查證據之結果
，闡述其得心證之理由。按被告之行為是否足以危害公共安全，核屬事實認定之問題
，上訴意旨就原審採證認事職權之行使及原判決已明白論斷之事項，任意指摘，顯然
不足據以辨認原判決已具備違背法令之形式。至另案確定判決之結果，並無拘束本件
之效力，原審縱未調取案情類似之他案卷證而予參酌，亦與上訴意旨所指應於審判期
日調查之證據而未予調查之違背法令情形，顯不相當，執為指摘，亦非適法之第三審
上訴理由。其上訴違背法律上之程式，應予駁回。
據上論結，應依刑事訴訟法第三百九十五條前段，判決如主文。
中      華      民      國    八十六    年      七      月      三      日
                              最高法院刑事第六庭
                                  審判長法官  黃  劍  青
                                        法官  劉  敬  一
                                        法官  林  文  豐
                                        法官  邵  燕  玲
                                        法官  蔡  清  遊
      右正本證明與原本無異
                                              書  記  官
中      華      民      國    八十六    年      七      月      十      日
